Config:
  hfst:
    Gen: ../../../src/generator-gt-norm.hfst
    Morph: ../../../src/analyser-gt-norm.hfst
  xerox:
    Gen: ../../../src/generator-gt-norm.xfst
    Morph: ../../../src/analyser-gt-norm.xfst
    App: lookup

Tests:
  
  Verb - kâtâw - asfd : # Wolvengrey VTI2 verb, p. 399
     kâtâw+V+TI+Imp+Imm+2Sg: kâtâ
     kâtâw+V+TI+Imp+Imm+12Pl: kâtâtân
     kâtâw+V+TI+Imp+Imm+2Pl: kâtâk
     kâtâw+V+TI+Imp+Del+2Sg: kâtâhkan
     kâtâw+V+TI+Imp+Del+12Pl: kâtâhkahk
     kâtâw+V+TI+Imp+Del+2Pl: kâtâhkêk

     kâtâw+V+TI+Ind+Prs+1Sg: nikâtân
     kâtâw+V+TI+Ind+Prs+2Sg: kikâtân
     kâtâw+V+TI+Ind+Prs+1Pl: nikâtânân
     kâtâw+V+TI+Ind+Prs+12Pl: [kikâtânânaw, kikâtânaw]
     kâtâw+V+TI+Ind+Prs+2Pl: kikâtânâwâw
     kâtâw+V+TI+Ind+Prs+3Sg: kâtâw
     kâtâw+V+TI+Ind+Prs+3Pl: kâtâwak
     kâtâw+V+TI+Ind+Prs+4Sg: kâtâyiwa
     kâtâw+V+TI+Ind+Prs+4Pl: kâtâyiwa

     kâtâw+V+TI+Ind+Prt+1Sg: [nikîkâtân, nikî-kâtân]
     kâtâw+V+TI+Ind+Prt+2Sg: [kikîkâtân, kikî-kâtân]
     kâtâw+V+TI+Ind+Prt+1Pl: [nikîkâtânân, nikî-kâtânân]

     kâtâw+V+TI+Cnj+Prs+1Sg: [êkâtâyân, ê-kâtâyân]
     kâtâw+V+TI+Cnj+Prs+2Sg: [êkâtâyan, ê-kâtâyan]
     kâtâw+V+TI+Cnj+Prs+1Pl: [êkâtâyâhk, ê-kâtâyâhk]
     kâtâw+V+TI+Cnj+Prs+12Pl: [êkâtâyahk, ê-kâtâyahk]
     kâtâw+V+TI+Cnj+Prs+2Pl: [êkâtâyêk, ê-kâtâyêk]
     kâtâw+V+TI+Cnj+Prs+3Sg: [êkâtât, ê-kâtât]
     kâtâw+V+TI+Cnj+Prs+3Pl: [êkâtâcik, ê-kâtâcik]
     kâtâw+V+TI+Cnj+Prs+4Sg: [êkâtâyit, ê-kâtâyit]
     kâtâw+V+TI+Cnj+Prs+4Pl: [êkâtâyit, ê-kâtâyit]
 
     kâtâw+V+TI+Cnj+Prt+1Sg: [êkîkâtâyân, êkî-kâtâyân, ê-kîkâtâyân, ê-kî-kâtâyân]
     kâtâw+V+TI+Cnj+Prt+2Sg: [êkîkâtâyan, êkî-kâtâyan, ê-kîkâtâyan, ê-kî-kâtâyan]

